【裁判字號】    92,易,139
【裁判日期】    920424
【裁判案由】    竊盜
【裁判全文】
臺灣苗栗地方法院刑事判決                            九十二年度易字第一三九號
    公  訴  人  臺灣苗栗地方法院檢察署檢察官
    被      告  乙○○
                丁○○
右列被告因竊盜案件，經檢察官聲請以簡易判決處刑（九十年度偵字第五三０六號、
九十一年度偵字第四五四一號），本院認不宜以簡易判決處刑，改依通常程序審理，
判決如左：
    主  文
乙○○共同連續攜帶兇器、毀損門扇竊盜，處有期徒刑拾月。
丁○○共同攜帶兇器、毀損門扇竊盜，處有期徒刑捌月。
    事  實
一、乙○○、丁○○二人，於民國八十九年間，因竊盜案件，分別經本院判處罰金五
    百元、一千元確定（未構成累犯），詎均仍不知悛改。乙○○竟基於竊盜之概括
    犯竟，先於九十年十月二十日上午日間某時，與丁○○共同基於意圖為自己不法
    所有之犯意連絡，前往苗栗縣通霄鎮○○路四十五巷十六號戊○○住所，推由乙○○以鐵棍（未扣案）將戊○○前開住處大門撬開，毀損該門，其二人再一同侵
    入屋內竊取戊○○所有之玉觀音一尊，茶盤一個，螺絲起子、扳手、鐵鎚各一支
    ，鋸子二支，菜刀及水果刀各三把、鐵指虎等物，得手後，丁○○取得該只鐵指
    虎，其餘東西則交由乙○○藏置於其位於苗栗縣通霄鎮坪頂里十鄰坪頂九八號住
    處。嗣經戊○○於路上巧遇丁○○手上帶有其遭竊之鐵指虎而報警處理，經警事
    後約談丁○○，並於九十年十一月十九日下午二時四十分許，循線在乙○○前揭
    住所查獲戊○○失竊之上開物品一批（除鐵指虎一只未查獲外，其餘物品均已返
    還戊○○），始查悉上情。
二、乙○○復承前揭意圖為自己不法所有之概括犯意（聲請簡易判決處刑書係載另行
    起意，惟此業經公訴檢察官當庭更正），於九十一年十一月二十二日下午三時三
    十分許，在苗栗縣通霄鎮坪頂里四鄰四十五之二十九號，趁無人注意之際，徒手
    竊取甲○○所有置於櫃臺貼於計算機上之新臺幣五十元硬幣二枚，得手後，將該
    二枚硬幣藏置於上衣口袋內，嗣甲○○發現報警當場查獲。
三、案經苗栗縣警察局通霄分局報請台灣苗栗地方法院檢察署檢察官聲請簡易處刑，
    本院認不宜以簡易判決處刑，改依通常程序審理。
    理  由
一、訊據被告丁○○對於犯罪事實一所載事實，坦承不諱；訊據被告乙○○對於右揭
    事實一、二所示行為，除否認犯罪事實一所載時間、地點有持鐵棍撬門，辯稱：
    僅以手推，門即開了，未拿鐵棍云云，其餘均坦承不諱（參見本院卷第三一、三
    二頁筆錄）。經查：
（一）犯罪事實一所載事實，業據被害人戊○○指訴：伊位於苗栗縣通霄鎮○○路四
      十五巷十六號住家大門被撬壞了，因為門是用柚木做的，很好的門，依門被破
      壞的情形，是有人以鐵製物撬的，屋裡很多東西被偷，有一天伊去買菜，見到
      丁○○手帶有伊以前練國術用的鐵指虎，因伊在鐵指虎上有作記號所以認得，
      就去報警查獲，被告二人當時都有承認東西是他們拿的，因為丁○○沒有車，
      乙○○有機車，就載他來偷等語（參見本院卷第二七頁至二九頁筆錄），核與
      證人即製作筆錄之警員丙○○結證稱：本案是因戊○○報案稱東西被丁○○偷
      走，伊約談丁○○，他供出乙○○，再循線於乙○○住處起獲戊○○遭竊之物
      而查獲本案，丁○○作筆錄時精神狀況良好，且伊有錄音，他坦承乙○○有拿
      鐵棍撬戊○○住家等語（參見本院卷第二三頁至第二五頁筆錄），而被告丁○○初雖於本院調查中，翻異其於警訊中坦承之供述，而否認犯行，惟經被害人
      戊○○、證人丙○○到庭證述後，當庭坦承犯行（參見本院卷第二六、第三二
      頁筆錄），則被告乙○○否認持鐵棍撬壞被害人前揭住處大門，辯稱：僅以手
      推門云云，顯為卸責之詞，不足採信。此外並有被害人出具之贓物領據一紙在
      卷可稽。犯罪事實一所載犯行，已經證明。
（二）犯罪事實二所載犯行，已據被告乙○○供承在卷，核與被害人甲○○指訴情節
      相符，並有贓物領據一紙在卷可稽，此部分犯行事證明確。
（三）綜上所述，被告二人犯行，已經證明，均應依法論科。
三、查犯罪事實一所示，被告乙○○、丁○○二人持以犯案之鐵棍一支雖未扣案，惟
    如前述，被害人之門已遭撬開毀損，則該把鐵棍，質地必堅硬，且為鐵製，在客
    觀上對人之生命、身體、安全構成威脅，具有危險性，被告二人行為時持以使用
    ，有行兇之可能，自可供作兇器使用甚明。核被告二人犯罪事實一所為，均係犯
    刑法第三百二十一條第一項第二款、第三款攜帶兇器、毀損門扇竊盜罪。被告二
    人間，有犯意聯絡及行為分擔，為共同正犯。核被告乙○○犯罪事實二所為，係
    犯刑法第三百二十條第一項竊盜罪。被告乙○○先後二次行竊，所為時間緊接，
    犯構成要件相同之罪，顯係基於概括犯意反覆為之，為連續犯，依刑法第五十六
    條規定從較重之攜帶兇器、毀損門扇竊盜罪論以一罪，並加重其刑。原聲請簡易
    判決處刑之檢察官雖認被告乙○○該二次竊盜，係另行起意，應予分論併罰等語
    ，惟此業經公訴檢察官當庭更正為連續犯（參見本院卷第三四頁筆錄），附此敘
    明。爰審酌被告二人均有竊盜前科（此有臺灣高等法院被告全國前案紀錄表二份
    在卷可稽），素行非佳、犯罪之動機、攜帶兇器毀損門扇竊盜之手段、各自犯罪
    之次數及犯罪所得利益及各自犯後之態度暨公訴檢察官予以具體量刑之請求等一
    切情狀，分別量處如主文第一、第二項所示之刑。末查，被告二人持以行竊用之
    鐵棍一支，未扣案，為免將來執行因難，爰不予宣告沒收。
據上論斷，爰依刑事訴訟法第四百五十二條、第二百九十九條第一項前段，刑法第二
十八條、第五十六條、第三百二十一條第一項第二款、第三款，判決如主文。
本案經檢察官黃棋安到庭執行職務
中華      民      國    九十二  年      四    月    二十四        日
                                   臺灣苗栗地方法院刑事第二庭
                                          法  官   黃賢婷
右正本證明與原本無異。
如不服本判決，應於送達後十日內向本院提出上訴狀(須附繕本)，上訴於台灣高等
法院台中分院。
                                          書記官   周巧屏
中      華      民      國    九十二  年      四    月    二十四        日
附錄論罪科刑法條
刑法第三百二十一條第一項
犯竊盜罪而有左列情形之一者，處六月以上、五年以下有期徒刑：
一  於夜間侵入住宅或有人居住之建築物、船艦或隱匿其內而犯之者。
二  毀越門扇、牆垣或其他安全設備而犯之者。
三  攜帶兇器而犯之者。
四  結夥三人以上而犯之者。
五  乘火災、水災或其他災害之際而犯之者。
六  在車站或埠頭而犯之者。


司法院資訊處製作；財團法人民間司法改革基金會備份。
